

# Rodrigo Javier Carranza DNI: 45.092.197

Fecha Nacimiento: 11/12/2003

- O Córdoba, Argentina
- □ rodrigo22carranza@gmail.com
- © Whatsapp: +54 9 3541 596100

#### SOBRE MI

Soy una persona versátil con una vasta experiencia en doma de caballos, preparación física, entrenamiento y arbitraje de fútbol. Habilidades sólidas en la coordinación de grupos en entornos recreativos y experiencia práctica en el sector de la construcción. Soy capaz de formar parte de equipos de trabajo y lograr un buen desempeño en el puesto asignado con responsabilidad, esfuerzo y voluntad de aprendizaje continuo.

### EDUCACIÓN

SECUNDARIO COMPLETO

IPEM 408- "María Elena Walsh"

Orientación en Educación Física

2021

PROFESORADO EN EDUCACIÓN FÍSICA

Universidad Provincial de Córdoba

Primer año completo y aprobado 2023

 CURSO DE RCP Aprobado
 Universidad Provincial de Córdoba

2023

### SOCIAL

f Rodrigo Carranza

@ @rodrigo22carranza

#### HABILIDADES

- Conocimiento en comportamiento y psicología equina.
- Técnicas de doma y entrenamiento.
- Preparación física y táctica para el fútbol.
- Arbitraje de fútbol en diferentes niveles.
- Coordinación y supervisión de grupos en entornos recreativos.
- Experiencia en construcción y manejo de herramientas.

# EXPERIENCIA LABORAL

#### TAREAS DE MANTENIMIENTO

Realicé tareas de mantenimiento en general. (corte de pasto, pinturas, alambrados, cercos y albañilería) en "COUNTRY (Barrio privado)" de Malaqueño

2019 a 2022

Teléfono CONTRATISTA DE COUNTRY: +54 9 351 7581694

ENTRENAMIENTO, CUIDADO Y MANEJO DE CABALLOS

En HIPÓDROMO "HIPÓDROMO JOCKEY CLUB CÓRDOBA"

2022 a 2024

Teléfono "Hipódromo": +54 9 351 5202965

COORDINACIÓN, MANEJO DE GRUPOS Y ATENCIÓN AL PÚBLICO

EN PARQUE ACUÁTICO "MUNDO COCOGUANA"

Temporadas de verano: 2022, 2023 y 2024 y para eventos especiales

Teléfono "Mundo CocoGuana": +54 9 3541 381295

MOZO EN EVENTOS

EN SALÓN DE FIESTAS Y PARRILLA de "MUNDO COCOGUANA"

Temporadas de verano: 2023 y 2024 y para eventos especiales

Teléfono "Mundo CocoGuana": +54 9 3541 381295

ENTRENADOR Y PREPARADOR FÍSICO DE FÚTBOL

2023 - 2024

Entrené y preparé físicamente equpipos de categorías inferiores del **"CLUB ALMIRANTE BROWN"** de Malagueño

Teléfono "CLUB ALMIRANTE BROWN": +54 9 3512 408254

CONSTRUCCIÓN

Tareas específicas en construcción en relación de dependencia. 2024

Teléfono "Contratista": +54 9 351 4596328

# OTROS DATOS A TENER EN CUENTA:

Disponibilidad full time

• Carnet de conducir

### INTERESES

★ viajes

Currículum Abreviado Completo